# 吸收合并验资中不动产过户事项

提问人：梦里花又落 时间：2014-01-17 18:27:46
做了一个企业合并，被合并企业名下有一宗土地，在尚未过户前能否出具验资报告？该合并为同一控制下合并，属于免税的特殊重组。谢谢各位老师

回答人：chenyiwei
对于此类情况下是否坚持先过户再验资的问题，没有明确规定，在实务中理解不一致。如果是吸收合并，则建议先完成过户后再验资。新设合并情况下，可能可以接受先验资再过户的做法。不过鉴于各地工商机关对此尺度把握不一，为了报告的顺利出具，减少反复，建议出具报告之前就此问题与主管工商登记机关沟通确认。